臺灣桃園地方法院民事裁定　九十二年度小上字第八○號
　　上　訴　人　甲○○○○○ .
　　被　上訴人　好力國際股份有限公司
　　法定代理人　黃杲傑
右當事人間請求給付仲介費等事件，上訴人對於中華民國九十二年五月七日本院中壢
簡易庭九十二年度壢小字第三一三號第一審判決提起上訴，本院裁定如左：
    主      文
上訴駁回。
第二審訴訟費用新臺幣伍佰柒拾伍元由上訴人負擔。
    理      由
一、按對於小額程序第一審判決提起上訴，非以其違背法令為理由，不得為之，民事
    訴訟法第四百三十六條之二十四第二項定有明文。而依同法第四百三十六條之二
    十五規定，小額訴訟之上訴狀內應記載上訴理由，表明：(一)、原判決所違背之法
    令及其具體內容；(二)、依訴訟資料可認為原判決有違背法令之具體事實。是當事
    人對於小額程序第一審判決提起上訴，如依民事訴訟法第四百三十六條之三十二
    第二項準用同法第四百六十八條規定，以判決不適用法規或適用法規不當為理由
    時，其上訴狀或理由書應有具體之指摘，並揭示該法規之條項或其內容，若係成
    文法以外之法則，應揭示該法則之旨趣，倘為司法院之解釋或最高法院之判例，
    則應揭示該判解之字號或其內容；如依民事訴訟法第四百三十六條之三十二第二
    項準用同法第四百六十九條第一款至第五款所列各款情形為理由時，其上訴狀或
    理由書，應揭示合於該條款之事實，上訴狀或理由書如未依此項方法表明，或其
    所表明者，顯與上開法條規定之情形不相合時，即難認為已對原判決違背法令有
    具體之指摘（最高法院七十一年度台上字第三一四號判例意旨參照），倘其復未
    於提起上訴後二十日內補正合法之上訴理由書，依民事訴訟法第四百三十六條之
    三十二第二項準用同法第四百四十四條第一項前段及第四百七十一條第一項之規
    定，第二審法院毋庸命其補正，應以裁定駁回之。
二、本件上訴意旨略以：原審判決違反就業服務法授權之中央主管機關行政院勞工委
    員會以台八十九勞職外字第○○一六三二七號及台九十勞職外字第○二二五一七
    二號公告之仲介費及服務費收費標準，且違反菲律賓國勞工部海外就業署（下稱
    ＰＯＥＡ）於
    費最高限額為外勞輸入國一個月基本工資即新臺幣（下同）一萬五千八百四十元
    ，卻以ＰＯＥＡ於
    合。且上訴人已透過雇主即松華實業股份有限公司（下稱松華公司）終止系爭契
    約，被上訴人已無法對上訴人提供相關服務，上訴人自無須支付系爭仲介及服務
    費予被上訴人等語，並聲明廢棄原第一審判決，並駁回被上訴人在第一審之訴。
三、經查，本件上訴人對小額程序之第一審判決提起上訴，僅空言泛稱原審判決有違
    反就業服務法授權行政院勞工委員會以台八十九勞職外字第○○一六三二七號及
    台九十勞職外字第○二二五一七二號公告之收費標準，及菲律賓國ＰＯＥＡ公告
    之第十四號備忘錄收費標準，並未具體指出原審判決有如何違背法令情事，更未
    指明原審判決所違反之法令條項或其內容，以及依訴訟資料有何判決違背法令之
    具體事實。另上訴人於上訴本院後提出ＰＯＥＡ於
    告之第十四號備忘錄收費標準，依其內容乃係規範菲律賓國內仲介業者仲介其國
    內勞工之收費標準，該公告並未對我國或國外仲介業者規範收費標準，於本件訴
    訟自亦無適用之餘地。又上訴人為菲律賓國人，兩造成立本件仲介契約時，就其
    成立要件及效力並未約定應適用之法律，而兩造之仲介契約係被上訴人至菲律賓
    國奎松市與上訴人簽訂，業據被上訴人於原審時所自承在卷，故本件應以契約成
    立地及行為地法即菲律賓國法為準據法，然經原審依職權向我國駐菲律賓國代表
    處函詢該國八十七年至九十年間關於規範我國人力仲介業者仲介該國人民至我國
    工作可請求之酬金及收費標準之法令結果，可知八十八年間成立本件仲介契約當
    時，菲律賓國對於我國人力仲介業者得向其仲介赴我國工作之菲國人民收取之仲
    介費用並無特別規定。再依據兩造間簽訂系爭仲介契約後，行政院勞工委員會於
    八十九年六月九日修正公告之「私立就業服務機構證照費及各項收費標準表」第
    五之（一）項規定，其中就我國私立就業服務機構為國內僱主推介外國人，得向
    求職人（即上訴人）收取之登記費及介紹費係依勞工輸出國相關規定辦理，但委
    託外國人力仲介公司辦理者，不得重複向求職人收費，而上訴人並未舉證證明被
    上訴人仲介上訴人至我國工作，外國人力仲介公司業已向上訴人收取仲介費之事
    實，且被上訴人請求之系爭仲介及登記費用既低於菲律賓國嗣後所頒布之前述第
    五號公告，並符合行政院勞工委員會之法令，自難認有何不當之處。至上訴人提
    出之行政院勞工委員會於九十一年十一月二十六日修正公告之「私立就業服務機
    構就業服務收費標準表」，係兩造簽訂系爭仲介契約後始修正之文件，應與本件
    無涉。是上訴人前開抗辯均於法無據並不足採，上訴人仍應依系爭仲介契約約定
    給付被上訴人共二萬六千八百元及其遲延利息等情，經核均堪認定，尚難謂原審
    判決確實有何違背法令之處，此外，上訴人又未能提出原審判決違反法令之具體
    內容及事實。則揆諸首揭法律規定及說明，本件上訴人之上訴既未合法表明上訴
    理由，從而其提起本件上訴，顯不合法，應予駁回。
四、又按於小額訴訟之上訴程序，法院為訴訟費用之裁判時，應確定其費用額；訴訟
    費用，由敗訴之當事人負擔，民事訴訟法第四百三十六條之十九第一項、第四百
    三十六條之三十二第一項及第七十八條分別定有明文。本件第二審訴訟費用如後
    附計算書所示確定為一千五百元，而本件上訴既無理由，上開第二審訴訟費用自
    應由上訴人負擔。
五、依民事訴訟法第四百三十六條之三十二第一項、第二項、第四百三十六條之十九
    第一項、第四百四十四條第一項前段、第九十五條、第七十八條，裁定如主文。
中　　　華　　　民　　　國　　九十三　　年　　　十　　　月　　二十  　　日
                                    臺灣桃園地方法院民事第二庭
                                        審判長法官　劉克聖
                                        法　　　官　范明達
                                        法　　　官　張震武
不得抗告。
右正本與原本無異
中　　　華　　　民　　　國　　九十三　　年　　　十　　　月　　二十　　　日
                                        法院書記官　惠  莊
計算書（新臺幣）：
第二審裁判費：五百零七元。
第二審送達郵票費用：六十八元。
合計：五百七十五元。
